臺灣臺南地方法院刑事判決　　　　　　 96年度簡上字第272號
上　訴　人　臺灣臺南地方法院檢察署檢察官
上　訴　人
即　被　告　丙○○
上列上訴人等因被告違反動產擔保交易法案件，不服本院九十六
年度簡字第一三八三號中華民國九十六年五月一日第一審簡易判
決（聲請簡易判決處刑書案號：九十六年度偵緝字第五三五號）
，提起上訴，本院管轄之第二審合議庭判決如下：
    主  文
上訴駁回。
丙○○緩刑貳年。
    事 實 及 理 由
一、本件經審理結果，認第一審判決之認事用法均無違誤，量刑
    亦屬妥適，應予維持，並引用其判決書及檢察官聲請簡易判
    決處刑書記載之事實、證據及理由（如附件）。
二、原審以被告罪證明確，依刑事訴訟法第四百四十九條第一項
    前段、第四百五十四條第二項，動產擔保交易法第三十八條
    ，刑法十一條前段、第四十一條第一項前段，罰金罰鍰提高
    標準條例第一條前段，量處如原判決主文所示之刑，本院經
    核原判決認事用法，並無不合，量刑亦稱妥適。被告雖以其
    並非有意遷移系爭車輛云云上訴前來。惟查，系爭車輛遷移
    不明之事實，業據被告自承在卷，核與告訴代理人乙○○於
    警詢證述相符，並有裕融企業股份有限公司客戶拜訪紀錄表
    一紙在卷為憑，此部分之事實應可認定。次查，參酌被告於
    檢察官偵查時供稱：其因無力繳納分期付款而將車輛交予姓
    名不詳之友人謝寶來使用，並請該友人繳納餘款等語，足可
    堪認被告係因意圖免除自己繳納分期付款之不法利益，而將
    車輛交予他人而遷移不明，要可認定，被告辯稱非故意云云
    ，顯不足採，上訴無理由，應予駁回。又公訴人雖依告訴人
    請求，認本案事發後，被告未曾與告訴人協商處理債務，對
    告訴人毫無補償一味置之不理，顯無悔意，原審僅科處被告
    拘役三十日，量刑尚屬過輕之理由，提起上訴。惟參照最高
    法院八十五年度台上字第二四四六號判決揭櫫意旨：「刑罰
    之量定，固屬法院自由裁量之職權行使，但仍應審酌刑法第
    五十七條所列各款事由及一切情狀，為酌量輕重之標準，並
    非漫無限制。在同一犯罪事實與情節，如別無其他加重或減
    輕之原因，下級審法院量定之刑，亦無過重或失輕之不當情
    形，則上級審法院對下級審法院之職權行使，原則上應予尊
    重」，是因量刑之輕重，屬法院得依職權自由裁量之事項，
    且原判決已斟酌刑法第五十七條各款所列情狀，所處刑度並
    無明顯違背正義之處，亦未逾越法定刑度，本院合議庭自應
    加以尊重，從而認公訴人上訴為無理由，應予駁回。
三、次查被告丙○○前未曾受有期徒刑以上刑之宣告，有臺灣高
    等法院被告前案紀錄表一份在卷可按，因一時疏失致罹刑章
    ，且已與告訴人達成和解，有和解書乙份附卷足憑，受此科
    刑教訓後，應知警惕而無再犯之虞，本院因認暫不執行其刑
    為當，爰併予以宣告如主文所示之緩刑期間，用啟自新。
據上論斷，應依刑事訴訟法第四百五十五條之一第一項、第三項
、第三百六十四條、第三百七十三條、第三百六十八條，刑法第
七十四條第一項第一款，判決如主文。
本案經檢察官黃銘瑩偵查後聲請簡易判決處刑；檢察官甲○○到
庭執行職務。
中　　華　　民　　國　　96　　年　　6 　　月　　29　　日
                  刑事第二庭    審判長法　官　蘇義洲
                                      法　官　徐文瑞
                                      法　官　洪士傑
以上正本證明與原本無異。
不得上訴。
      　　　　　　　　　　　　　　　　書記官　王政煌
中　　華　　民　　國　　96　　年　　7 　　月　　2 　　日
